# 请教陈版，合并抵消权益的时候，请问持股比例按实缴还是认缴？

提问人：SS1111 时间：2023-09-09 10:52:29
请教陈版，合并抵消权益的时候，请问持股比例按实缴还是认缴？

回答人：chenyiwei
需根据母公司和少数股东的约定以及子公司章程而定，一般情况下：
1 、子公司的实收资本和资本公积（资本溢价或股本溢价）部分，按各股东的实缴金额和实缴比例确定少数股东应享有的份额；
2 、子公司的留存收益部分，如股东协议或子公司章程有明确约定的，则按约定确定各方股东应享有或分担的份额；没有约定或约定不明确的，按实缴出资比例确定各方份额，或者基于谨慎原则，如子公司累计盈利则按较低比例确定可分享份额，如子公司亏损则按较高比例确定应分担份额。